【裁判字號】    99,上易,1555
【裁判日期】    990825
【裁判案由】    詐欺
【裁判全文】
臺灣高等法院刑事判決                99年度上易字第1555號
上  訴  人  臺灣臺北地方法院檢察署檢察官
被      告  乙○○
上列上訴人因被告詐欺案件，不服臺灣臺北地方法院99年度易字
第1083號，中華民國99年6月11日第一審判決（起訴案號：臺灣
臺北地方法院檢察署99年度偵緝字第1083號），提起上訴，本院
判決如下：
    主  文
原判決撤銷。
乙○○共同意圖為自己不法之所有，以詐術使人將本人之物交付
，處有期徒刑壹年貳月。扣案之無線電機具壹個沒收。
    事  實
一、乙○○前於民國（下同）八十九年間，因詐欺案件經台灣台
    南地方法院以九十年度易字第一五一三號判處有期徒刑一年
    確定，並於九十二年五月三十一日縮刑期滿執行完畢。詎仍
    不知警惕，與姓名、年籍不詳綽號「阿進」、「阿美」、「
    王仔」、「寶貝」之成年人士，共同基於意圖為自己不法所
    有之犯意聯絡，於九十八年三月十三日上午十時三十分許，
    由乙○○駕駛 4502-VE號自用小客車，搭載「阿進」、「阿
    美」、「王仔」、「寶貝」等人，沿途伺機尋找行騙對象，
    其等行經臺北縣新店市○○路○段四一０號公車站牌前，見
    甲○○於該處等候公車，認為有機可趁，即由「阿美」、「
    寶貝」向甲○○佯稱：其丈夫與他人發生車禍，對方要求賠
    償新台幣（下同）八十萬元，否則即提出告訴等語，使甲○
    ○誤信為真，乙○○等人復向甲○○佯稱其夫之手機於車禍
    時已經摔壞不能用，情況很緊急，要趕緊提領現金，並表示
    可搭載其前往領款，甲○○乃陷於錯誤，乘坐上開車輛至臺
    北縣新店市○○路○段一六五巷二弄九號住處，拿取其夫林
    義同之彰化銀行存摺（帳號：00 00000000000）及印章，再
    至新店市○○路○段一三五號彰化銀行領取現金八十萬元，
    併同身上原本攜帶之三萬元，共計八十三萬元，交予前述四
    人中之其中一名女子，其等取得上開款項後，即將甲○○載
    至新店市○○路○段三０七之二號附近並駕車離開，甲○○
    事後察覺有異，始知受騙。俟經警調閱現場監視錄影帶，查
    悉上開車輛之車牌號碼，復於同年月二十三日上午在臺北市
    ○○區○○路與華亭街口發現上開車輛並予以攔檢，因而查
    獲乙○○，並在乙○○身上扣得其所分得之詐取金額四萬三
    千元，以及「阿進」所有交給乙○○於詐騙時聯絡所用之無
    線電機具一個。
二、案經甲○○訴由臺北縣政府警察局新店分局報告臺灣臺北地
    方法院檢察署檢察官偵查起訴。
    理  由
一、上開犯罪事實，業據被告乙○○迭於偵審中坦承不諱，核與
    證人即被害人甲○○於警詢時及偵查中證述之情節相符，復
    有扣案物品目錄表、扣案物品清單各一紙、車輛（車號：
    4502-VE）之監視器翻拍畫面二張、彰化銀行帳戶（帳號：
    0000000000000，戶名：林義同）存摺影本、職務報告書各
    一份等資料在卷可參，足見被告前開自白確與事實相符，應
    堪採信。綜上所述，本件事證明確，被告犯行堪以認定。
二、核被告所為，係犯刑法第三百三十九條第一項之詐欺取財罪
    。被告與「阿進」、「阿美」、「王仔」、「寶貝」間，有
    犯意聯絡及行為分擔，應論以共同正犯。
三、原審判處被告詐欺罪刑並為附條件緩刑宣告固非無見。惟查
    ：(一)被告乙○○曾於八十九年二月至同年九月間，夥同案外
    人賴幼莉等人共組「金光黨」，詐騙被害人蘇薛鳥毛等八人
    財物，被判刑有期徒刑壹年，此為被告所自承，並有臺灣臺
    南地方法院90年度易字第1513號判決影本在卷可稽，事隔多
    年後，竟又重施故技，復以「金光黨」手法，詐騙無辜婦女
    ，惡性匪輕。(二)被告查獲後，雖曾賠償本件被害人甲○○二
    拾萬元，惟被害人甲○○被詐騙金而為八十三萬元，二者間
    仍不成比例；且被告被捕後，仍堅不吐露其餘之「金光黨」
    成員之真正姓名、年籍、住所等資料，可見被告猶有意掩護
    其他共犯，是否具有悔過之意，仍非無疑。(三)原審徒以被告
    坦承犯罪且事後已賠償被害人二十萬元等情，即謂被告已深
    表悔意，應無再犯之虞，而諭知被告附條件之緩刑，尚非允
    洽。檢察官上訴指摘及此，其上訴為有理由，自應由本院將
    原判決撤銷改判。爰審酌被告之素行、犯罪之動機、手段，
    在犯罪集團所扮演之角色，犯罪所造成之危害，及犯罪後之
    態度等一切情狀，仍予量處有期徒刑一年二月。至於扣案之
    無線電機具一個，係共犯「阿進」所有供被告等人從事前開
    詐欺犯行時，聯繫所用之物，業據被告供述在卷，故上開物
    品為共犯所有供犯本罪所用之物，應依刑法第三十八條第一
    項第二款規定予以沒收。
據上論斷，應依刑事訴訟法第369條第1項前段、第364條、第299
條第1項、刑法第28條、第339條第一項、第38條第1項第2款、刑
法施行法第1條之1第1項，判決如主文。
本案經檢察官沈明倫到庭執行職務。
中    華    民    國    99    年    8     月    25    日
            刑事第一庭    審判長法  官  葉騰瑞
                                法  官  莊明彰
                                法  官  彭政章
以上正本證明與原本無異。
不得上訴。
                                書記官  魏淑娟
中    華    民    國    99    年    8     月    25    日
附錄：本案論罪科刑法條全文
中華民國刑法第339條
（普通詐欺罪）
意圖為自己或第三人不法之所有，以詐術使人將本人或第三人之
物交付者，處 5 年以下有期徒刑、拘役或科或併科 1 千元以下
罰金。
以前項方法得財產上不法之利益或使第三人得之者，亦同。
前二項之未遂犯罰之。

司法院資訊處製作；財團法人民間司法改革基金會備份。
